【裁判字號】    95,易,270
【裁判日期】    950630
【裁判案由】    竊盜
【裁判全文】
臺灣高雄地方法院刑事判決               95年度易字第270號
公  訴  人  台灣高雄地方法院檢察署檢察官
被      告  甲○○
上列被告因竊盜案件，經檢察官提起公訴（94年度偵字第18926
號），被告於本院準備程序中自白，經合議庭裁定由受命法官依
簡式審判程序獨任審理，判決如下：
    主  文
甲○○共同攜帶兇器竊盜未遂，累犯，處有期徒刑伍月，如易科
罰金，以參佰元折算壹日。鐵鋸壹把沒收。
    事  實
一、甲○○前於民國82年間，曾因違反肅清煙毒條例等案件，經
    臺灣高等法院高雄分院判處有期徒刑3 年8 月確定；復於83
    年間因違反肅清煙毒條例案件，經本院判處有期徒刑3 年6
    月確定。嗣二案接續執行，於85年8 月27日假釋出監，再經
    撤銷假釋執行殘刑，於93年2 月12日縮短刑期執行完畢。詎
    其仍不知悔改，竟與丁○○（嗣通緝到案後另行審結）共同
    基於為自己不法所有意圖，基於竊盜之犯意聯絡，於94年8
    月21日晚間11時許，在高雄市○○區○○里○○街101 號後
    門附近之海軍基地圍牆編之排水溝旁，先由丁○○持其所有
    客觀上足為兇器之鐵鋸1 把，將高雄市政府工務局設置於該
    處之不鏽鋼欄杆初步支解後，2 人再共同將該不鏽鋼欄杆推
    下附近之排水溝底隱匿，翌日（22日）上午11時30分許，再
    前往上址繼續支解該不鏽鋼欄杆，嗣於同日下午1 時10分許
    ，丁○○持前開鐵鋸支解不銹鋼柵欄，而甲○○在一旁等候
    搬運鋸斷之柵欄時，為路人發覺報警查獲而未得逞，員警當
    場逮捕甲○○後，經由甲○○之供述而查知上情。
二、案經高雄市政府警察局楠梓分局移送台灣高雄地方法院檢察
    署檢察官偵查起訴。
    理  由
一、按除被告所犯為死刑、無期徒刑、最輕本刑為3 年以上有期
    徒刑之罪或高等法院管轄第一審案件者外，於法院行準備程
    序進行中，被告先就被訴事實為有罪之陳述時，審判長得告
    知被告簡式審判程序之旨，並聽取當事人、代理人、辯護人
    及輔佐人之意見後，裁定進行簡式審判程序；且受命法官行
    準備程序，與法院或審判長有同一之權限；又簡式審判程序
    之證據調查，不受刑事訴訟法第159 條第1 項、第161 條之
    2 、第161 條之3 、第163 條之1 及第164 條至第170 條規
    定之限制，刑事訴訟法第273 條之1 第1 項、第279 條第2
    項前段、第273 條之2 分別定有明文。被告甲○○所為係犯
    死刑、無期徒刑、最輕本刑為3 年以上有期徒刑以外之罪，
    其於準備程序中就被訴事實為有罪之陳述，經法官告知簡式
    審判程序之旨，並聽取公訴人、被告之意見後，認為適宜由
    受命法官獨任進行簡式審判程序，依刑事訴訟法第273 條之
    1 第1 項規定，合議庭裁定由受命法官獨任進行審判程序，
    合先敘明。
二、上揭事實，業據被告嘉南於本院審理時坦承不諱，核與證人
    即高雄市政府工務局下水道工程處技士乙○○於警詢中證稱
    被告竊取之不鏽鋼欄護閘1 座共12公尺長，為高雄市政府工
    務局下水道工程處所有，每公尺價值新台幣5,000 元之語，
    及證人即高雄市楠梓區廣昌里里長丙○○於本院審理中證稱
    ：伊當時是廣昌里的里長，94年8 月22日上午6 時許我就發
    現現場的不鏽鋼欄杆不見了，所以我沿著大排水溝去尋找，
    結果發現整排欄杆被拖到200 公尺以外的排水溝內，當時並
    沒有被鋸斷，伊就聯絡右昌派出所，員警在中午12時左右到
    場，當時發現有1 人拿小型鋸子在分解欄杆，伊當場確實有
    看到鉅鐵欄杆的鋸子，也有聽到鋸鐵欄杆的聲音，但是警方
    好像沒有將鋸子扣案等語相符（見本院95年6 月26日審判筆
    錄），復有贓物認領保管單1 紙、查獲現場照片10張附卷可
    稽，足認被告甲○○自白，核與事實相符。從而，本案事證
    明確，被告甲○○上開犯行，堪予認定。
三、按刑法第321 條第1 項第3 款之攜帶兇器竊盜罪，係以行為
    人攜帶兇器竊盜為其加重條件，此所謂兇器，其種類並無限
    制，凡客觀上足對人之生命、身體、安全構成威脅，具有危
    險性之兇器均屬之，且祇須行竊時攜帶此種具有危險性之兇
    器為已足，並不以攜帶之初有行兇之意圖為必要。而本件被
    告甲○○用以鋸斷不鏽鋼柵欄之鐵鋸既為金屬材質，且足以
    鋸斷不銹鋼材質之柵欄，自係質地堅硬，該物品客觀上對於
    人之生命、身體具有危險性，應屬兇器無訛，核被告甲○○
    所為，係犯刑法第321 條第3 項、第1 項第3 款之竊盜未遂
    罪。被告甲○○已著手於竊盜犯行之施行然未將竊取之物置
    於自己支配管領範圍內即為警查獲，為未遂犯，爰依刑法第
    26 條 前段之規定，減輕其刑。被告甲○○與被告丁○○就
    本件竊盜犯行，有犯意之聯絡及行為之分擔，為共同正犯。
    又被告甲○○前於82年間，曾因違反肅清煙毒條例等案件，
    經臺灣高等法院高雄分院判處有期徒刑3 年8 月確定；復於
    83年間因違反肅清煙毒條例案件，經本院判處有期徒刑3 年
    6 月確定。二案接續執行後，於93年2 月12日縮短刑期執行
    完畢，此有臺灣高等法院被告前案紀錄表及臺灣高雄地方法
    院檢察署刑案資料查註紀錄表在卷可稽，其於受有期徒刑執
    行完畢後5 年內，再犯本件最重本刑有期徒刑以上之罪，為
    累犯，應依刑法第47條之規定，加重其刑，並依法先加後減
    之。爰審酌被告甲○○正值年壯時期，不思勤奮工作，以賺
    取應得之報酬，竟以不勞而獲之手段行竊，所竊取之財物價
    值不低，所為誠屬可議，惟念及其犯罪後坦承犯行，態度尚
    稱良好，於本件竊盜犯行中並無所獲等一切情狀，量處如主
    文所示之刑，並諭知易科罰金之折算標準，以示懲儆。
四、被告甲○○與被告丁○○用以行竊之鐵鋸，係被告丁○○所
    有，業據被告甲○○於本院審理中供陳在卷，該鐵鋸雖未扣
    案，然既不能證明業已滅失，即應依刑法第38條第1 項第2
    款之規定，宣告沒收。
五、被告丁○○經傳喚、拘提均無正當理由不到，嗣通緝到案後
    另行審結。
據上論斷，應依刑事訴訟法第273 條之1 第1 項、第284 條之1
、第299 條第1 項前段，刑法第28條、第321 第1 項第3 款、第
2 項、第26條前段、第47條、第38條第1 項第2 款，罰金罰鍰提
高標準條例第2 條，判決如主文。
本案經檢察官戊○○到庭執行職務。
中    華    民    國    95    年    6     月    30    日
                  刑事第七庭    法  官  卓立婷
以上正本證明與原本無異。
如不服本判決，應於判決送達後10日內，向本院提出上訴狀。
                                書記官  李春慧
中    華    民    國    95    年    6     月    30    日
附錄本件論罪法條全文：
中華民國刑法第321條
（加重竊盜罪）
犯竊盜罪而有左列情形之一者，處 6 月以上、 5 年以下有期徒刑：
一  於夜間侵入住宅或有人居住之建築物、船艦或隱匿其內而犯之
    者。
二  毀越門扇、牆垣或其他安全設備而犯之者。
三  攜帶兇器而犯之者。
四  結夥三人以上而犯之者。
五  乘火災、水災或其他災害之際而犯之者。
六  在車站或埠頭而犯之者。
前項之未遂犯罰之。


司法院資訊處製作；財團法人民間司法改革基金會備份。
